【裁判字號】    97,審訴,5387
【裁判日期】    971223
【裁判案由】    毒品危害防制條例
【裁判全文】
臺灣高雄地方法院刑事判決            97年度審訴字第5387號
公  訴  人  臺灣高雄地方法院檢察署檢察官
被      告  乙○○
指定辯護人  本院公設辯護人黃秋葉
上列被告因毒品危害防制條例案件，經檢察官提起公訴（97年度
毒偵字第7984號），本院合議庭裁定由受命法官獨任依協商程序
審理，判決如下：
    主  文
乙○○施用第一級毒品，累犯，處有期徒刑柒月。
    事實及理由
一、本件犯罪事實及證據，除犯罪事實「再因施用毒品案件，分
    別經臺灣高雄地方法院判處有期徒刑3 年6 月、3 年2 月、
    3 年2 月、3 年3 月及3 月確定，經減刑並接續執行，甫於
    96年7 月16日執行完畢」更正為「乙○○前因肅清煙毒條例
    案件，經臺灣高等法院高雄分院以82年度上訴字第1100號判
    決，判處有期徒刑3 年6 月確定，及經本院以82年度訴字第
    3735號判決，判處有期徒刑3 年2 月確定，2 罪接續執行，
    於84年12月19日假釋出監，於假釋期間，又因肅清煙毒條例
    案件，經臺灣高等法院高雄分院以85年度上訴字第2229號判
    決，判處有期徒刑3 年2 月確定，及經本院以86年度訴字第
    1668號判決，判處有期徒刑3 年3 月確定，另因違反麻醉藥
    品管理條例案件，經本院以85年度易字第7984號判決，判處
    有期徒刑3 月確定，並與前開臺灣高等法院高雄分院85年度
    上訴字第2229號乙案，定應執行刑為有期徒刑3 年4 月，而
    其前開假釋亦遭撤銷，再度入監服刑，於90年12月27日又獲
    得假釋，然嗣又遭撤銷假釋，入監服刑後，經本院以96年度
    聲減字第1773號裁定，就其上開案件符合減刑要件部分裁定
    予以減刑，並就前開臺灣高等法院高雄分院85年度上訴字第
    2229號、本院85年度易字第7984號2 案，定應執行刑為有期
    徒刑1 年8 月，於96年7 月16日執行完畢」；證據部分補充
    「被告乙○○於本院審理中之自白」外，餘均引用檢察官起
    訴書之記載，如附件。
二、本件被告業已認罪，並經辯護人協助下與檢察官於審判外達
    成協商之合意，渠等合意內容為：被告願受科刑範圍如主文
    所載。經核被告所為，係犯毒品危害防制條例第10條第1 項
    之施用第一級毒品罪，且上開協商合意內容，並無刑事訴訟
    法第455 條之4 第1 項所列不得認罪協商之情形，本件既經
    檢察官聲請改依協商程序而為判決，本院爰不經言詞辯論，
    於協商合意範圍內為協商判決。
三、應適用之法條：刑事訴訟法第455 條之4 第2 項、第455 條
    之8 、第454 條第2 項，毒品危害防制條例第10條第1 項，
    刑法第11條前段、第47條第1 項。
四、本判決除有刑事訴訟法第455 條之4 第1 項第1 款、第2 款
    、第4 款、第6 款、第7 款所定情形之一，或違反同條第2
    項規定者外，不得上訴。
本案經檢察官陳麗琇到庭執行職務。
中    華    民    國    97    年    12    月    23    日
                  刑事第七庭    法  官  陳君杰
以上正本證明與原本無異。
如不服本判決應於收受判決後10日內向本院提出上訴書狀，並應
敘述具體理由。其未敘述上訴理由者，應於上訴期間屆滿後20日
內向本院補提理由書(均須按他造當事人之人數附繕本)「切勿逕
送上級法院」。
中    華    民    國    97    年    12    月    23    日
                                書記官  李承悌
附錄本判決論罪科刑法條全文：
毒品危害防制條例第10條第1項
施用第一級毒品者，處6 月以上5 年以下有期徒刑。
附件：
臺灣高雄地方法院檢察署檢察官起訴書
                                    97年度毒偵字第7894號
    被      告  乙○○  男  41歲（民國○○年○○月○○日生）
                        住高雄市○○區○○街3巷12之3號
                        國民身分證統一編號：Ｚ000000000號
上列被告因違反毒品危害防制條例案件，業經偵查終結，認應該
提起公訴，茲將犯罪事實及證據並所犯法條分敘如下：
            犯罪事實
一、乙○○曾因施用毒品案件，經強制戒治，因認無繼續戒治之
    必要，於民國94年5月17日釋放，並由本署檢察官於同年6月
    19日，以94年度戒毒偵字第270 號為不起訴之處分確定；再
    因施用毒品案件，分別經臺灣高雄地方法院判處有期徒刑 3
    年6月、3年2月、3年2月、3年3月及3月確定，經減刑並接續
    執行，甫於96年7 月16日執行完畢。詎仍不知悔改，猶未戒
    除毒癮，復基於施用第一級毒品海洛因之犯意，於97年8 月
    20日17時許為警採集尿液時起回溯72小時內某時，在高雄市
    三民區○○街某朋友住處，施用第一級毒品海洛因，經警採
    尿送驗，呈嗎啡陽性反應，而悉上情。
二、案經高雄市政府警察局三民第一分局報告偵辦。
            證據並所犯法條
一、上揭犯罪事實，業據被告坦承不諱，核與「毒品案件尿液送
    驗編號與真實姓名對照表」及「高雄市立凱旋醫院濫用藥物
    尿液檢驗報告」各1 紙結果相一致，足認被告自白與事實相
    符，其犯嫌堪以認定。被告雖有按月前往高雄醫學大學附設
    中和紀念醫院進行美沙酮治療，而有嘗試戒除毒癮之行為，
    有該醫院函覆1 紙在卷，惟其於本件施用毒品前之最近一次
    治療日期為97年7 月23日，顯非施用毒品後於未發覺前自動
    請求治療，而不能免除其施用第一級毒品海洛因之罪責，併
    予敘明。
二、核被告所為，係違反毒品危害防制條例第10條第1 項施用第
    一級毒品海洛因之罪嫌。被告曾受有期徒刑之執行完畢後，
    5 年以內故意再犯本件有期徒刑以上之罪，有刑案資料查註
    紀錄表1紙在卷可查，請依刑法第47條第1項之規定加重其刑
    。
三、依刑事訴訟法第251條第1項提起公訴。
    此  致
臺灣高雄地方法院
中    華    民    國    97    年    10    月    24    日
                              檢  察  官   甲○○
上正本證明與原本無異
中    華    民    國    97    年    11    月    6     日
                              書  記  官   蔡淑雅
所犯法條：
毒品危害防制條例第10條第1項
施用第一級毒品者，處六月以上五年以下有期徒刑。


司法院資訊處製作；財團法人民間司法改革基金會備份。
